311Edepot - Archives communales déposées de Luxeuil-les-Bains
Archives Départementales de la Haute-Saône
- ARCHIVES ANCIENNES
  - JUSTICE, PROCEDURES, POLICE
    - Voirie: procès entre Jean-Noël Delhotal, de Froideconche, adjudicataire de la reconstruction du pont de la route de Faucogney à Raddon, et la ville qui a été cotisée pour ces travaux et refuse de payer (1770-1772); procès entre ces travaux et refuse de payer (1770-1772); procès entre le magistrat et des bourgeois de Luxeuil au sujet de la reconstruction de la Grand'route et de l'assiète des bois coupés en cette occasion (1786). Travaux aux abords de l'abbaye: procès entre la ville et l'abbaye à la suite des dégâts causés à la rue Saint-Pierre par la reconstruction d'un escalier de l'abbaye (1757); procès entre la ville et l'abbé en raison de la construction par celui-ci d'une terrasse devant l'abbaye (1770-1771); procès entre Cl. Fr. Thiebalod, à Luxeuil, et l'abbé, au sujet d'une construction appuyée sur le mur de l'abbaye (1766)., 1548-1786; 311 Edepot 181; FF59
      DELIBERATION; STATUT
      CONSTRUCTION; EDIFICE CULTUEL; JUSTICE; RESEAU ROUTIER
    - Fortifications de la ville: procès entre la ville et l'abbé au sujet de la propriété des murailles (1696-1697); autre procès sur le même sujet (1701-1702); condamnation de Thevenin Vuillerey à détruire une grange construite pour lui contre la muraille (1514); procès contre la ville et Desgranges et consorts, au sujet d'une construction appuyée à la muraille (1760-1762); procès entre la ville et Richard Coquillard, aubergiste pour anticipation sur la tour Saint-Nicolas (1772-1775); procès entre la ville et André Paget de Lure, sur les frais de démolition de la porte Saint-Nicolas (1772-1775)., 1696-1775; 311 Edepot 182; FF60
      STATUT D'ASSOCIATION
      DEMOLITION; JUSTICE; VOIE COMMUNALE
    - Travaux, Voirie: condamnation de Claude Bon, de Luxeuil, à quatre blancs d'amende, pour avoir refusé d'aller chercher des matériaux destinés à la reconstruction de la fontaine de la Corvée (1561, 18 décembre); procès entre la ville, d'une part et Thiébaut et Jean Moulot, bourgeois de Fontenoy, marchand sur la livraison et le paiement du plomb et du fer blanc destinés à la réparation des fontaines de la ville et à la tour et l'horloge (1563); condamnation de Jacques François Piquard à remplacer la cloche qu'il a brisée et à payer 100 l.t. d'amende (1747); procès entre la ville et Pierre Joseph de Ferrière du Chatelet sur l'alignement de son jardin et l'indemnité à lui verser (1780-an VI)., 1561-1798; 311 Edepot 183; FF61
      CONSTRUCTION; FONTAINE; HORLOGE PUBLIQUE; JUSTICE; VOIE COMMUNALE
    - Legs, successions, biens vacants: mandement au Parlement de Dôle, de faire savoir sur la ville de Luxeuil à la requête de l'abbé, de l'abbaye et des héritiers 472 francs provenant de la succession de Nicolas Cortrux, de Saint-Valbert (1568, 25 juin); mandement d'enquête sur l'opposition formée par les habitants de Luxeuil au décret des biens vacants de Jean Guerin (1596, 1er décembre); procès entre Charles Emmanuel de Bauffremont abbé de Luxeuil, et la ville au sujet du leg de 4 000 frs fait à celle-ci et aux villages voisins par Pierre de Bauffremont, marquis de Listenois, dont le testament est joint (1713-1717); procès entre le marquis de Monmain et son épouse, Anne Joseph de Grammont, baronne de Faucogney d'une part, la charité des pauvres de Luxeuil comme héritière, les Bénédictins de Luxeuil et Fontaine comme légataires particuliers, d'autre part, sur la succession de Pierre Gavoille prêtre, de Faucogney, prétendu mainmortable par les demandeurs (1727, copies de titres depuis 1597)., 1568-1727; 311 Edepot 184; FF62
      TESTAMENT
    - Droits seigneuriaux. -Droits de chasse et de pêche: mémoire présenté dans un procès sur les droits de chasse, entre la ville et l'abbé (1530); procès entre la ville et l'abbé sur le droit de chasse avec chiens dans les bois de Luxeuil (1559); procès entre la ville et l'abbé sur le droit de pêche dans le Breuchin (1725-1733)., 1530-1733; 311 Edepot 185; FF63
      MEMOIRE
      CHASSE; DROITS SEIGNEURIAUX; JUSTICE; PECHE
    - Droits seigneuriaux.- Bois, droit d'affouage dans les bois communaux. Enquête touchant le droit d'affouage des Bénédictions dans les bois communaux de Luxeuil et l'étang construit ès Noyer Henry, finages de Saint-Sauveur et Baudoncourt (1676), requête des Bénédictins pour faire payer par la gruerie et non par la mairie, un de leurs ouvriers, coupable d'un délit forestier (1717); procès en la maîtrise des Eaux et Forêts de Vesoul entre la ville et l'abbaye sur le droit prétendu par celle-ci à l'affouage dans les bois communaux, malgré le triage intervenu en 1724, dont: sentence du 5 juillet 1743 en faveur de la ville (1740-1743) suite du même procès jugé en appel, en faveur de la ville en la chambre souveraine des Eaux et Forêts du Parlement de Besançon (1753-1756); copies de titres utilisées dans les procès précédents (1610-1621); arrêt du conseil d'Etat autorisant la coupe de la futaine à la mense conventuelle (1744, 19 septembre); frais de procédure (1747-1752); facture par la communauté de Verfontaine dans un procès contre le comte de Moncault concernant leurs droits respectifs dans les bois (1696)., 1610-1756; 311 Edepot 186; FF64
      DROITS SEIGNEURIAUX; FORET COMMUNALE; JUSTICE
      BAUDONCOURT; SAINT-SAUVEUR; VERFONTAINE
    - Droits seigneuriaux: éminage, boulangerie, boucherie. -Pièces de procédures diverses concernant la boulangerie, et le droit d'éminage (1717-1782); procédure entre la ville et le bailli sur le règlement de la vente des grains sur le marché et le droit d'éminage (1757-1761); procès entre la ville et l'abbaye sur la ferme des boucheries et la nomination des bouchers, terminé par l'accensement des boucheries par l'abbé de la ville (1767-1771)., 1717-1771; 311 Edepot 187; FF65
      BOUCHERIE; BOULANGERIE; DROITS SEIGNEURIAUX; JUSTICE
    - Droits seigneuriaux: banalité des fours et des moulins. Procès entre la ville et l'abbé sur la banalité des fours de Luxeuil et du moulin de la Poche (1638-1639; originaux et copies, ayant resservi dans les procès suivants); procès entre la ville et l'abbé sur la banalité du moulin de la Poche, et arrêt du Parlement de Besançon autorisant les habitants de Luxeuil à moudre leur grain où ils veulent (1700-1701); copie de l'arrêt du conseil confirmant l'assujettissement de la Grange-Barreau à l'octroi utilisée dans le procès suivant (1757, 10 mai); procès entre les boulangers de Luxeuil, l'abbé sur la banalité des fours de Luxeuil (1766-1767); suite du procès en appel au Parlement de Besançon entre la ville et les boulangers, d'une part, l'abbé de Luxeuil d'autre part, et procès joint, sur l'éminage, dont: transactions portant accensement des fours de la ville et procédure d'homologation par le conseil d'état (1767-1787)., 1638-1787; 311 Edepot 188; FF66
      DROITS SEIGNEURIAUX; JUSTICE
    - Droits seigneuriaux. -Mainmorte: arrêt du Parlement de Besançon autorisant l'abbé de Luxeuil à faire faire un arpentement général de la terre de Luxeuil en raison du grand nombre de sujets mainmortables qui échappent à leur condition (1697, 6 février); copie des procurations passées par les communautés de la terre de Luxeuil pour poursuivre leur procès entre l'abbé au sujet de la mainmorte (1770)., 1697-1770; 311 Edepot 189; FF67
    - Affaires militaires: mémoire pour l'abbé de Luxeuil, dans un procès contre les coquatres au sujet du logement des gens de guerre (1669); procès entre la ville de Luxeuil d'une part, les habitants de Bassigney et ceux d'Anjeux d'autre part, au sujet du guet et de la garde (1536); mandement du bailli de Luxeuil pour les coquatres, leur confirmant la possession de la police de la Porte de la Corvée (1537); arrêt du Parlement de Dôle maintenant les coquatres dans le droit de contraindre les officiers au bailliage et à l'abbaye aux guet et garde aux portes de la ville (1599); procès entre le magistrat de Luxeuil et l'abbaye au sujet de la dispense de guet et garde dont bénéficieraient les officiers du bailliage et les serviteurs de l'abbaye (1645-1647); procès entre le Magistrat et Huguenin Virauldey, fermier des fours pour le faire condamner aux guet et garde aux portes de la ville (1509); requête des coquatres au bailli contre des habitants défaillants aux guet et garde (1634-1667)., 1509-1669; 311 Edepot 190; FF68
    - Police des bains: procès entre la ville et divers particuliers qui ont mis du chanvre à rouir dans les étangs (1632-1633); procès entre la ville et les propriétaires de l'étang de la Corvée, qui menace les bains (1663-1734); procès entre Jean-François Aubry, docteur en médecine, médecin ordinaire au roi, intendant des eaux minérales de Luxeuil et les Bénédictins, au sujet de la garde de la clef du bain de ceux-ci (1761-1763); nomination des baigneurs et baigneuses (1766-1770); adjudication de la conciergerie des bains (1763-1777); demande par le médecin Fournier, de la place d'intendant général des eaux de Luxeuil (1787)., 1632-1787; 311 Edepot 191; FF69
    - Police des bains. -Procès entre la ville et Jean-François Aubry, intendant des eaux minérales de Luxeuil, sur le droit prétendu par lui de faire les règlements de police et de nommer le personnel des bains, dont: requête d'Aubry au bailli de Luxeuil (1761, 4 mai); règlement dicté par Aubry (1761, 4 juin); transaction entre la ville et Aubry (1763, 4 juillet); arrêt provisionnel du Parlement de Besançon, pour la ville (1768, 1er mars)., 1761-1768; 311 Edepot 192; FF70
    - Police des bains. -Procès entre la ville et Jean-François Aubry, intendant des eaux minérales de Luxeuil, sur le droit prétendu par lui de faire les règlements de police et de nommer le personnel des bains devant le conseil d'Etat à la suite de l'évocation faite sur la requête d'Aubry (suite): mémoires, correspondance, pièces de procédures (1)., 1768-1786; 311 Edepot 193; FF71
      CORRESPONDANCE
    - Affaires religieuses. -Familiarité: procès au bailliage de Luxeuil entre le Magistrat et les familiers de Saint-Martin sur la possession de la clef du coffre (1)., 1699-1703; 311 Edepot 194; FF72
      CATHOLICISME; JUSTICE
    - Affaires religieuses. -Familiarité de Saint-Martin: procès entre les recteurs, familiers et chapelains de Saint-Martin et Jean-Baptiste Pigeot, familiers sur la provision des bénéfices de Saint-Martin (nécessité d'être petit fils de bourgeois de Luxeuil et la rétribution des messes fondées (1750-1751); procès entre les mêmes sur le paiement à Jean-Baptiste Pigeot de sa quote part des revenus de Saint-Martin (1766-1769)., 1750-1769; 311 Edepot 195; FF73
    - Affaires religieuses. -Confrérie de la Croix: procès entre le recteur de Saint-Martin et la ville sur le droit de cire (1632); accord entre les mêmes sur le droit de cire (1703); procès entre le recteur de Saint-Martin et l'abbaye d'une part, la ville de l'autre, sur la réception des familiers, les droits mortuaires et les réparations de l'église (1703); procès entre les bénédictins et les familiers, sur les droits de ceux-ci (1702); poursuite du paiement de diverses rentes par les familiers (1542-1673); procès entre les bourgeois de Luxeuil fondateurs de la confrérie de la Croix à Saint-Sauveur et le curé d'une part, et d'autres bourgeois qui demandent le transfert de la confrérie à Luxeuil (1718-1720)., 1632-1720; 311 Edepot 196; FF74
      CATHOLICISME; CONFRERIE; JUSTICE
    - Affaires religieuses. -Dîmes: procès entre la ville et l'abbaye sur la levée des dîmes (1567-1571); procès entre la ville et l'abbaye sur les dîmes prises (1643-1661); procès entre l'abbaye et Jean-Georges Flavigny, curé de saint-Sauveur sur la portion congrue (1703-1706)., 1567-1706; 311 Edepot 197; FF75
    - Affaires religieuses. -Droits curiaux: sentences pour le recteur de Saint-Martin, contre Quentin Cuenot, curé de Saint-Sauveur, sur les sépultures et les ablations (1634); sentence pour l'abbé de Luxeuil contre le curé de Saint-Sauveur sur les processions (1634); mémoire relatif aux droits curiaux (1642); procès entre l'abbé et Henri Valot, curé de Saint-Sauveur sur les droits curiaux (1655-1656); procès entre Henri Valot, curé de Saint-Sauveur et la ville en vue d'obtenir ce qui lui est dû pour ses services de vicaire depuis 1638 (1666); mémoire et arrêts imprimés, remis en cahiers, pour l'abbaye et contre le curé de Saint-Sauveur et la ville sur les droits curiaux (1634-1696)., 311 Edepot 198; FF76
    - Affaires religieuses. -Droits curiaux: procès entre l'abbaye et Jean-Georges Flavigny, curé de Saint-Sauveur sur les droits mortuaires (1691-1692); reprise du procès entre les mêmes sur les droits curiaux (1692-1694)., 1691-1694; 311 Edepot 199; FF78
    - Affaires religieuses. -Droits curiaux: reprise du procès précédent entre l'abbaye et la ville seule., 1697-1700; 311 Edepot 200; FF79
    - Affaires religieuses. -Droits curiaux: procès entre l'abbaye et Claude Joseph Maistrot, curé de Saint-Sauveur sur les droits curiaux, dont poursuite contre Guillaume Lanier, ancien familier, curé de Rioz et Paria ancien familier (1714); sentence du bailliage de Luxeuil pour l'abbaye (1719) appel et déclaration du roi sur les droits des curés primitifs (1726)., 1714-1726; 311 Edepot 201; FF80
    - Affaires religieuses. -Droits curiaux: procès contre l'abbaye et Claude Besancenot, curé de Saint-Sauveur sur les droits mortuaires, dont arrêt du conseil d'état du 10 septembre 1731., 1729-1731; 311 Edepot 202; FF81
    - Affaires religieuses. -Droits divers de l'abbaye: procès entre la ville et l'abbaye au sujet des réparations de Saint-Martin (1703); arrêt du Parlement de Besançon condamnant l'abbaye à fournir les vases sacrés de Saint-Martin (1746, 6 juillet); procès entre l'abbaye et Nicolas Mouton, curé de Saint-Sauveur, qui avait béni la première pierre du bâtiment des bains (1764)., 1703-1764; 311 Edepot 203; FF82
    - Affaires religieuses. -Paroisse: participation des communautés aux frais de la paroisse Saint-Sauveur démembrement de la paroisse., 1497-1706; 311 Edepot 204; FF83
      CATHOLICISME; CIRCONSCRIPTION ECCLESIASTIQUE
    - Affaires religieuses: procès sans suite des bénédictins., 1600-1700; 311 Edepot 205; FF84
    - Police: registre des rapports de chasse, de pêche, délits, mésus et autres., 1774-1791; 311 Edepot 498; FF26
      POLICE; POLICE DE LA CHASSE; POLICE DE LA PECHE
    - Affaires religieuses. -Droits curiaux: procès entre la ville et l’abbé de Luxeuil au sujet d’un impôt prélevé sur les habitants pour le financement d’un voyage à Rome (1677-1692, s.d.)., 311 Edepot 499; FF77
      CATHOLICISME
  - CULTES, INSTRUCTION PUBLIQUE, ASSISTANCE PUBLIQUE
    - Registre paroissial de Luxeuil et dépendances: baptêmes (les premiers feuillets manquent; janvier 1583-mars 1589; mai 1589-mars 1592; décembre 1592-janvier 1595; interruption de janvier à décembre 1596; janvier 1596-juin 1597; lacune jusqu'en novembre 1597: les actes qui suivent jusqu'en avril 1600 ne sont pas complets; les derniers feuillets et les actes de la fin de l'année 1600 manquent)., 1583-1600; 311 Edepot 206; GG1; 1 registre dans une couverture de la fin du XVIIIe siècle. Le début et la fin du registre manquent. Très mauvais état.
      NAISSANCE
    - "Regestrum infantium baptizatorum per me Petrum Bolle presbyterum parrochialis ecclesiae Sancti Salvatoris de Luxovic parochum" pour Luxeuil et ses dépendances; baptêmes (janvier 1601-avril 1617). Lacune de mai 1617 à décembre 1623 dans la suite des registres paroissiaux de Luxeuil., 1601-1617; 311 Edepot 207; GG2; 1 registre dans une couverture de la fin du XVIIIe siècle. Mauvais état.
    - Registre paroissial de Luxeuil et dépendances: baptêmes (janvier 1624-interversion de feuillets dans les premières pages-décembre 1634); la fin du registre manque; mariages (des feuillets manquent; 1625-1629). Quelques paroles religieuses sur un feuillet. Lacune de décembre 1634 à février 1639 dans la suite des registres paroissiaux de Luxeuil., 1624-1634; 311 Edepot 208; GG3; 1 registre dans une couverture de la fin du XVIIIe siècle. Très mauvais état.
    - Registre de la paroisse de Luxeuil et dépendances: baptêmes (les premiers feuillets manquent: avril 1639-juillet 1678; la fin du registre manque)., 1639-1678; 311 Edepot 209; GG4; 1 registre dans une couverture de la fin du XVIIIe siècle. En mauvais état et incomplet.
    - Registre paroissial de Luxeuil et dépendances: baptêmes (avril 1678-mars 1680; décembre 1679; novembre 1679-janvier 1680; avril 1680-avril 1690)., 1678-1690; 311 Edepot 210; GG5
    - Registre paroissial de Luxeuil et dépendances: baptêmes (1er juillet est arraché juin-décembre 1690; interversion de pages mars-avril 1691; décembre 1690-mars 1691; mai 1691-septembre 1712)., 1690-1712; 311 Edepot 211; GG6; 1 registre dans une couverture de la fin du XVIIIe siècle. Le début et la fin du registre manquent. Assez mauvais état.
    - Registre paroissial de Luxeuil et dépendances: baptêmes (septembre 1712-décembre 1718. Sur le dernier feuillet quelques annotations et avis de décès de 1719). Lacune de décembre 1718 à mars 1719 dans la suite des registres paroissiaux de Luxeuil. Un cahier volant, séparé de la reliure et d'une écriture du XIXe siècle forme la table chronologique des actes de baptêmes du registre par lettres de l'alphabet successives de 1712 à 1718 (écrite à la suite d'une partie d'un registre de déclarations de factures de 1813 à 1822)., 1712-1719; 311 Edepot 212; GG7; 1 registre dans son ancienne couverture en parchemin, formé d'un double feuillet de manuscrit médiéval avec annotations musicales.
    - Registre paroissial de Luxeuil et dépendances: baptêmes (mars 1719-mars 1729). Un cahier volant, séparé de la reliure et d'une écriture postérieure forme la table chronologique des actes de baptêmes par lettres de l'alphabet successives de 1719 à 1729 et d'une autre table partielle., 1719-1729; 311 Edepot 213; GG8; 1 registre dans son ancienne couverture en parchemin, formé d'un grand feuillet de manuscrit médiéval avec annotations musicales.
    - Registre paroissial de Luxeuil et dépendances: baptêmes (mars 1729-septembre 1737). La fin de l'année 1737 faisant suite à ce registre se trouve dans GG11., 1729-1737; 311 Edepot 214; GG9; 1 registre dans son ancienne couverture en parchemin.
    - "Registre des baptêmes de la paroisse de Saint-Sauveur, Luxeuil, Baudoncourt, Froideconche, Esboz-bret, Saint-Valbert et La Chapelle" par Charles-Marie-Gaspard de Montjustin, curé (fin janvier 1738-juin 1750)., 1738-1750; 311 Edepot 215; GG10; 1 registre dans une reliure de la fin du XVIIIe siècle.
      BAUDONCOURT; ESBOZ-BREST; FROIDECONCHE; SAINT-SAUVEUR; SAINT-VALBERT
    - Registre paroissial de Luxeuil et dépendances: baptêmes, mariages, décès (suite de GG9, septembre 1737-janvier 1738, avec tables chronologiques des décès, baptêmes et mariages qui correspondent); baptêmes (juillet 1750-mai 1758); un cahier volant et d'une écriture du XIXe siècle, séparé de la reliure forme la table chronologique des actes de baptêmes du registre par lettres de l'alphabet successivement de 1750 à 1758)., 1737-1758; 311 Edepot 216; GG11; 1 registre factice dans une reliure de la fin du XVIIIe siècle.
      DECES; MARIAGE; NAISSANCE
    - Registre paroissial de Luxeuil et dépendances: indications sur la quête et les secours recueillis à la suite de l'incendie survenu à Saint-Sauveur le 29 septembre 1791; baptêmes (mai 1758- juillet 1770). A la date du 15 mai 1764 (folios 128 à 130) figure la bénédiction de la première pierre des bains de Luxeuil en présence des conseillers du Roi, Etienne-Philippe Marchand Delaunay, vicomte mayeur et subdélégué, Jean-François Aubry, médecin et intendant des eaux minérales, lieutenant vicomte mayeur (qui a signé le procès-verbal); Mougenet, sous-ingénieur des Ponts-et-Chaussées de la province était chargé de la conduite des bâtiments des Bains à reconstruire dont Saunier et Tournier entrepreneurs étaient adjudicataires. A la date du 25 mars 1766, mention de la refonte de la grosse cloche de la paroisse Saint-Sauveur de Luxeuil pour en faire une nouvelle appelée Louise, bénie (folios 177 et 178) avec pour parrain Jean-Louis Enard et Clermont-Tonnerre, abbé commendataire de Luxeuil, vicaire général du diocèse de Besançon et pour marraine, Louis-Bénigne-Laurence, princesse de Bauffremont, femme de Joseph, prince de Listenois et du Saint-Empire, lieutenant Général de l'armée navale, les 2 représentés par Jacques-François Perney, conseiller du Roi, chargeur, bourgeois de Luxeuil et Marie-Catherine Perrier femme de l'avocat Prinet, bourgeois de Luxeuil. Un cahier relié dans le registre et d'une écriture postérieure forme la table chronologique des actes de baptêmes du registre par lettres de l'alphabet successives., 1758-1770; 311 Edepot 217; GG12; 1 registre dans une reliure de la fin du XVIIIe siècle.
    - Registre paroissial de Luxeuil et dépendances: baptêmes (juillet 1770-novembre 1779). Acte de mariage de Pierre Gastel chirurgien juré royal et Claude-Etiennette Chopelin de Luxeuil le 2 janvier 1775 (fol. 96). A la date du 31 décembre 1771 (fol. 32), bénédictin des deux cloches de la chapelle neuve de Baudoncourt, terminée en 1771. L'une portant cette inscription: "cette cloche a été bénie par le sieur Nicolas Mouthon, curé de Saint-Sauveur et elle a eu pour parrain le sieur Jacques Valot, curé d'Ailloncourt et Brotte et pour marraine demoiselle Claude Françoise aimée Vernet fille du sieur Jacques-François Vernet conseiller du Roi et son changeur à Luxeuil et de demoiselle Anne-Catherine Bassand", et l'autre: "j'ay été bénie par ledit sieur Mouthon et j'ay eu pour parein le sieur Claude Joesph Desgranges, fils du sieur Pierre-Benoit Desgranges, maire de Luxeuil et de fue Gertrude Ferreol, et pour mareine demoiselle Jeanne Françoise Thérèse Mouthon de Scey-sur-Saône fils de fu sieur Pierre Mouthon et de Claire Chardot". A la date du 6 mai 1778, indication de la refonte de la cloche de la chapelle pour en faire une grosse qui a été bénie par le sieur Liez curé de Dambenoit, avec pour parrain Nicolas Mouthon Desaudry, prêtre, curé de Saint-Sauveur de Luxeuil et pour mareine Marie-Thérèse Josèphe fille de Floris-Louis de Mariaval, écuyer seigneur des Ihingue et autres lieux, épouse de Jean-François de Lampinet écuyer seigneur de Sainte-Marie, Baudoncourt, La Chapelle et autres lieux avec inscription en vers "olim nota fui nunc major clango per oras aeterum laudo, populum voco, gandia porto, deffuntor ploro, pestem fugo, festa decoro". Un cahier volant et d'une écriture du XIXe siècle, séparé de la reliure, forme la table chronologique des actes de baptêmes du registre par lettres de l'alphabet successives de 1770 à 1779., 1770-1779; 311 Edepot 218; GG13; 1 registre dans une reliure postérieure.
      MARIAGE; NAISSANCE
    - Registre paroissial de Luxeuil et dépendances: baptêmes (novembre 1779-avril 1792): acte de mariage de Jean-Baptiste Verdel et Françoise Aubry, le 2 octobre 1787 (fol. 171); mention de la visite à Luxeuil de l'archevêque de Besançon Raymond de Durfond, le 23 avril 1782 (fol. 53 et 54) où il est question des démêlés qui existaient entre les curés et les moines de Luxeuil. Un cahier volant et d'une écriture du XIXe siècle, séparé de la reliure forme la table chronologique des actes de baptêmes du registre, par lettre de l'alphabet successives de 1779 à 1792., 1779-1792; 311 Edepot 219; GG14; 1 registre dans une reliure postérieure.
    - Registre paroissial de Luxeuil et dépendances: mariages (1638-1670; semble incomplet pour les années 1671-1676; 1677-janvier 1679)., 1638-1679; 311 Edepot 220; GG15; 1 registre dans une couverture de la fin du XVIIIe siècle, mauvais état.
      MARIAGE
    - Registre paroissial de Luxeuil et dépendances: mariages (juillet 1679-novembre 1722)., 1679-1722; 311 Edepot 221; GG16; 1 registre dans son ancienne couverture en parchemin.